【裁判字號】    90,重訴,230
【裁判日期】    900912
【裁判案由】    清償借款
【裁判全文】
臺灣彰化地方法院民事判決  九十年度重訴字第二三○號
    原      告  交通銀行股份有限公司
    法定代理人  戊○○
    訴訟代理人  己○○
                庚○○
    送達代收人  庚○○
    被      告  金景山實業股份有限公司
    法定代理人  丙○○
    被      告  乙○○
                甲○○
    訴訟代理人  丙○○
    被      告  丁○○
右當事人間請求清償借款事件，本院判決如左：
    主      文
被告等應連帶給付原告新臺幣壹億玖仟壹佰柒拾萬元，及自民國八十九年七月一日起
至民國八十九年十二月十二日止，按年息百分之六點三五計算之利息，並自民國八十
九年十二月十三日起至清償日止，按年息百分之九點八九計算之利息，暨自民國八十
九年八月二日起至清償日止，逾期在六個月以內，按上開利率百分之十計算之違約金
，逾期超過六個月以上部分，按上開利率百分之二十計算之違約金。
訴訟費用由被告等連帶負擔。
本判決第一項原告勝訴部分得假執行。
    事      實
甲、原告方面：
一、聲明：除假執行部分外，如主文第一、二項所示。
二、陳述：被告金景山實業股份有限公司（以下簡稱金景山公司）於民國八十六年六
    月二十五日邀同被告丙○○、乙○○、丁○○、甲○○為連帶保證人，向原告借
    款新臺幣（下同）二億四千五百萬元，原來約定借款期限至九十三年六月二十七
    日止，約定利息按年息百分之六點三五計算，自第一次撥款日起滿一年六個月之
    日起還第一期款，以後每三個月一期，分二十三期平均攤還本金，嗣後兩造於八
    十九年二月二十二日簽約，原告准予被告延長借款期限至九十四年六月二十八日
    止，並約定自九十年三月二十八日起，每三個月一期，分十八期平均攤還本金。
    另兩造約定被告如不依約清償時，全部債務視為到期，如被告屆期未清償，原告
    得於約定清償日或依合約規定宣告提前到期之日起，利率改按原告基本放款利率
    加年息百分之一浮動計息，按月計收。又未按期繳納利息或清償本金時，自逾期
    之日起，逾期在六個月以內，按上開利率加付百分之十之違約金，逾期超過六個
    月以上部分，按上開利率加付百分之二十之違約金，詎被告金景山公司自八十九
    年七月一日起即未再繳付利息及本金，原告已於八十九年十二月十三日寄發存證
    信函通知被告宣告本件借款提前到期，嗣後迭經催討無效，為此依消費借貸及連
    帶保證之法律關係提起本訴，請求被告等應連帶負清償借款、利息、違約金之責
    ，請求判決如訴之聲明所示。
三、證據：提出中長期放款合約影本、放款增補合約書影本、存證信函影本、授信還
    本明細資料查詢影本及戶籍謄本各一件為證。
乙、被告方面：
一、聲明：認諾原告之請求。
二、陳述：對原告主張被告金景山公司邀同被告丙○○、乙○○、丁○○、甲○○為
    連帶保證人，向原告借款二億四千五百萬元，目前尚有借款本金一億九千一百七
    十萬元未清償之事實無意見，認諾原告之請求，但現無資力清償債務。
    理      由
一、按依民事訴訟法第三百八十四條之規定，當事人於言詞辯論時為訴訟標的之捨棄
    或認諾者，應本於其捨棄或認諾為該當事人敗訴之判決。原告主張被告金景山公
    司邀同被告丙○○、乙○○、丁○○、甲○○為連帶保證人，向原告借款二億四
    千五百萬元，目前尚有借款本金一億九千一百七十萬元未清償之事實，業據原告
    提出中長期放款合約影本、放款增補合約書影本、存證信函影本、授信還本明細
    資料查詢影本各一件為證，被告並認諾原告之請求，準此，原告依據消費借貸及
    連帶保證之法律關係，訴請被告等應連帶給付原告如主文第一項所示之借款、利
    息及違約金，為有理由，應予准許。
二、本判決第一項原告勝訴部分，係本於被告認諾所為之判決，應依職權宣告假執行
    。
三、據上論結，本件原告之訴為有理由，依民事訴訟法第八十五條第二項、第三百八
    十九條第一項第一款，判決如主文。
中      華      民      國    九十      年      九      月     十二     日
                                  臺灣彰化地方法院民事第一庭
~B法      官  胡文傑
右為正本係照原本作成。
如對本判決上訴，應於判決送達後二十日內向本院提出上訴狀。
~B法院書記官  梁高賓
中      華      民      國    九十      年      九      月     十二     日


司法院資訊處製作；財團法人民間司法改革基金會備份。
